【裁判字號】    97,抗,1087
【裁判日期】    971117
【裁判案由】    聲請解除限制出境
【裁判全文】
臺灣高等法院刑事裁定                  97年度抗字第1087號
抗  告  人
即  被  告  乙○○
選任辯護人  楊曉邦律師
抗  告  人
即  被  告  甲○○
送達代收人  許良宇律師
上列抗告人因違反證券交易法等案件，不服臺灣臺北地方法院中
華民國九十七年九月十七日裁定（九十七年度金重訴字第一三號
），提起抗告，本院裁定如下：
    主  文
抗告駁回。
    理  由
一、原裁定意旨略以：被告乙○○被訴涉犯刑法第三百四十二條
    第一項背信罪嫌、同法第二百十六條、第二百十五條之行使
    業務上登載不實文書罪嫌、同法第三百三十六條第二項之業
    務侵占罪嫌、稅捐稽徵法第四十三條之幫助逃漏稅捐罪嫌、
    稅捐稽徵法第四十七條第一款、第四十一條之詐術逃漏稅捐
    罪嫌，及商業會計法第七十一條第一項第一款之填製不實會
    計憑證罪嫌；被告甲○○被訴涉犯刑法第二百十六條、同法
    第二百十五條之行使業務上登載不實文書罪嫌、第三百三十
    六條第二項之業務侵占罪嫌、稅捐稽徵法第四十三條之幫助
    逃漏稅捐罪嫌、商業會計法第七十一條第一項第一款之填製
    不實會計憑證罪嫌；並認依卷內現存事證，足認被告乙○○
    、甲○○上揭犯罪嫌疑重大，而依起訴書所確認的犯罪事實
    ，被告乙○○、甲○○所涉犯罪金額均遠逾新台幣（以下同
    ）三千萬元以上，自屬重大經濟犯罪案件；且被告均有相當
    資力，依其等所犯以及業務所需，均有入出國境的情形，為
    確保本案之審判，甚至日後執行之必需，因而裁定被告乙○
    ○、甲○○應予以限制出境及限制出海。
二、被告乙○○抗告意旨略以：本案廣為國內媒體報導時，抗告
    人仍身在國外，於海外研閱相關報導得知同案另一被告崔湧
    業經檢察官收押禁見，媒體渲染抗告人與本案之關係，以及
    檢調擬訊問抗告人諸節，抗告人對返國應訊可能遭收押禁見
    之風險了然於胸；惟為捍衛個人清白並珍惜個人名譽，抗告
    人主動提早結束國外行程，返國向檢調單位及法院說明，適
    足以證明抗告人並未逃亡或有任何足認有逃亡之事實，否則
    抗告人大可自始滯留海外，一走了之。詎原裁定未見及此，
    遽認抗告人有逃亡之虞而逕對抗告人為限制出境及出海之處
    分，自嫌速斷。又原裁定亦未審酌抗告人於九十七年九月十
    二日當庭陳明願另覓重保及殷實可信保證人出具之保證書，
    以取代較輕之限制出境處分，此亦有裁定不備理由之違法云
    云。
三、被告甲○○抗告意旨略以：公訴人起訴指稱抗告人違反稅捐
    稽徵法第四十三條幫助逃漏稅捐罪嫌，惟依起訴書所認定之
    犯罪（逃漏）金額，有二千餘萬元，依此抗告人所涉犯嫌並
    未符合被害金額或所犯利益在三千萬元以上之重大經濟犯罪
    。又亦無證據證明抗告人與同案被告崔湧等人間所涉犯業務
    侵占罪，有何犯意聯絡或行為分擔。另抗告人創立八駿科技
    股份有限公司並擔任負責人，亟需對外開拓業務，倘抗告人
    因本案被限制出境，勢必危及公司生存及全體員工之生計；
    而抗告人之家人均在國內，且抗告人在偵查中復有檢察官諭
    令之二十萬元重保在案，絕無滯留國外不歸、或隱匿逃避審
    理進行之可能。詎原審法院卻仍對抗告人為限制出境及出海
    之裁定，殊有違誤，應予撤銷云云。
四、經查：被告乙○○、甲○○涉犯上揭罪嫌，此有起訴書可憑
    ；又依起訴書所載被告乙○○所犯上揭罪嫌，被害金額或所
    獲利益顯逾三千萬元以上；另依起訴書所載，檢察官認定被
    告甲○○幫助逃漏之營利事業所得稅，固未達三千萬元，惟
    起訴書亦認定被告甲○○與另一被告崔湧間涉有業務侵占罪
    嫌，而依起訴書所載此侵占之金額則顯逾三千萬元，是依起
    訴書所確認的犯罪事實，被告甲○○所涉犯罪金額亦遠逾三
    千萬元以上。從而，原審依「國民涉犯重大經濟犯罪重大刑
    事案件或有犯罪習慣不予許可或禁止入出國認定標準」之規
    定，認定被告乙○○、甲○○所涉上揭犯行，係屬重大經濟
    犯罪案件，裁定被告乙○○、甲○○均應予限制出境及限制
    出海，核無不合。被告乙○○、甲○○抗告指摘原裁定不當
    ，請求撤銷原裁定，為無理由，應予駁回。
據上論結，應依刑事訴訟法第四百十二條，裁定如主文。
中    華    民    國    97    年    11    月    17    日
                  刑事第十七庭  審判長法  官  趙功恆
                                      法  官  陳世宗
                                      法  官  陳憲裕
以上正本證明與原本無異。
不得再抗告。
                                      書記官  劉育妃
中    華    民    國    97    年    11    月    19    日


司法院資訊處製作；財團法人民間司法改革基金會備份。
